# 求助陈版主，工程煤收入大于在建工程成本账务处理问题

提问人：liehuo1987 时间：2015-09-07 15:19:50
陈版主，有个疑问需向您请教：工程矿收入应冲减在建工程成本，如果工程矿收入大于在建工程成本情形下，应如何进行处理？

回答人：chenyiwei
如果工程矿收入大于在建工程成本，则建议将在建工程成本冲减到零之后，超出部分确认为营业外收入。但是，还是建议首先注意合理区分工程建设阶段和商业性开采阶段，在确认工程建设尚未达到预定可使用状态的前提下，再进行该处理。